臺灣板橋地方法院刑事判決　　　　　　　96年度訴字第1281號
公　訴　人　臺灣板橋地方法院檢察署檢察官
被　　　告　甲○○
　　　　　　　　　　　4樓之2.
選任辯護人　李勇三律師
上列被告因違反槍砲彈藥刀械管制條例案件，經檢察官提起公訴
（九十六年度偵字第四八０七號），本院判決如下：
    主  文
甲○○未經許可，持有可發射子彈具有殺傷力之改造手槍，處有
期徒刑參年，併科罰金新臺幣伍萬元，罰金如易服勞役，以新臺
幣壹仟元折算壹日。扣案改造手槍壹支（槍枝管制編號：000000
0000）沒收。
    事  實
一、甲○○明知可發射子彈具有殺傷力之改造手槍，係槍砲彈藥
    刀械管制條例所列管之槍砲，未經主管機關許可，不得持有
    之，竟基於非法持有具有殺傷力之改造手槍之犯意，於民國
    九十五年四月間某日，在花蓮縣花蓮市○○路上某處，以新
    臺幣八千元之代價，向綽號「阿賢」之真實姓名年籍均不詳
    之成年男子購買具殺傷力之仿GLOCK 27型半自動手槍製造之
    槍枝，換裝土造金屬槍管及土造金屬撞針而成之改造手槍一
    支，將之攜回而無故持有之。嗣於九十六年二月十六日上午
    八時五十分許，甲○○在臺北縣板橋市○○路○段二六二號
    前為警查獲，並當場扣得其所持有之上開改造手槍一支。
二、案經臺北市政府警察局刑事警察大隊移送臺灣板橋地方法院
    檢察署檢察官偵查起訴。
    理  由
壹、證據能力部分：
    依刑事訴訟法第一百九十八條、第二百零八條規定，所謂鑑
    定乃指於刑事訴訟程序中為取得證據資料而由檢察官或法官
    指定具有特別知識經驗之鑑定人、學校、機關或團體，就特
    定之事物，以其專業知識加以分析、實驗而作判斷，以為偵
    查或審判之參考。從而，不論鑑定人或鑑定機關、學校、團
    體，由檢察官或法官視具體個案之需要而選任，其所為之鑑
    定即具有證據能力，此乃同法第一百五十九條第一項之「除
    法律有規定者外」之傳聞法則例外規定。查本案內政部警政
    署刑事警察局九十六年三月八日刑鑑字第０九六００二九五
    二八號槍彈鑑定書一件，係由臺灣板橋地方法院檢察署檢察
    官指揮臺北市政府警察局刑事警察大隊送請內政部警政署刑
    事警察局鑑定，依上開說明，具有證據能力。
貳、實體部分：
一、上揭事實，業據被告甲○○於警詢、偵查及本院準備程序、
    審理時均坦承不諱，復有扣案改造手槍一支（槍枝管制編號
    ：0000000000）扣案可資佐證。而上開改造手槍一支，經送
    內政部警政署刑事警察局鑑定，認：「一、送鑑克拉克手槍
    壹枝（槍枝管制編號0000000000號），認係仿GLOCK 廠27型
    半自動手槍製造之槍枝，換裝土造金屬槍管及土造金屬撞針
    而成之改造手槍，機械性能良好，可擊發適用子彈，認具殺
    傷力。」，此有該局九十六年三月八日刑鑑字第０九六００
    二九五二八號槍彈鑑定書一件在卷可憑。足見被告甲○○持
    有之改造手槍，確係具有殺傷力之手槍無誤。被告甲○○之
    自白核與事實相符，堪以採信。綜上所述，本件事證明確，
    被告上揭犯行足堪認定，應依法論科。
二、核被告甲○○所為，係犯槍砲彈藥刀械管制條例第八條第四
    項之未經許可持有可發射子彈具有殺傷力之改造手槍罪。爰
    審酌被告值此槍彈氾濫之際，非法持有改造手槍，所為對社
    會治安潛藏高度危險，惟尚未有其他實害行為，暨其素行、
　  犯罪之動機、目的、手段及犯罪後尚能坦承犯行，態度良好
    等一切情狀，量處如主文所示之刑，並就罰金部分諭知易服
    勞役之折算標準。又按刑法第五十九條之酌量減輕其刑，必
    須犯罪另有其特殊之原因與環境等等，在客觀上足以引起一
    般同情，認為即予宣告法定最低刑期，猶嫌過重者，始有其
    適用；至於犯罪之動機、犯罪之手段或犯罪後之態度等情狀
    ，僅可為法定刑內從輕科刑之標準，不得據為酌量減輕之理
    由（最高法院六十九年度台上字第三二八號、第三０七一號
    、七十年度台上字第二五一一號、七十七年度台上字第四三
    八二號、八十年度台上字第四七七七號、八十四年度台上字
    第二一六四號、九十一年度台上字第七三三號判決亦同此意
    旨），查具有殺傷力之槍枝對社會風氣及治安危害重大，為
    政府嚴加查緝之違禁物品，被告未經許可，持有槍枝，經查
    無任何客觀環境迫渠等不得不為上開犯行，且被告雖供稱其
    無持以犯罪之動機，惟若流入非法之徒持有，只要在適當距
    離內輕扣扳機，極易造成他人生命及身體之重大傷亡，犯罪
    所生之危害難謂甚鉅，是其犯行尚未有何特殊之原因或環境
    客觀上足以引起一般人同情，尚無從依法酌減其刑，是辯護
    人為被告辯護稱：請求依刑法第五十九條規定酌減被告之刑
    云云，尚嫌無據，附此敘明。
三、扣案具有殺傷力之改造手槍一支（槍枝管制編號：00000000
    00），屬違禁物，不問屬於犯人與否，應依刑法第三十八條
    第一項第一款規定，予以宣告沒收。
據上論斷，應依刑事訴訟法第二百九十九條第一項前段，槍砲彈
藥刀械管制條例第八條第四項，刑法第十一條前段、第四十二條
第三項、第三十八條第一項第一款，判決如主文。
本案經檢察官朱立豪到庭執行職務。
中　　華　　民　　國　　96　　年　　6 　　月　　5 　　日
              刑事第十八庭  審判長法　官  連育群
                                  法  官  吳幸娥
                                  法  官  王綽光
以上正本證明與原本無異
如不服本判決應於送達後十日內向本院提出上訴狀
                                  書記官　田世杰
中　　華　　民　　國　　96　　年　　6 　　月　　5 　　日
附錄本案論罪科刑法條全文：
槍砲彈藥刀械管制條例第八條第四項
未經許可，持有、寄藏或意圖販賣而陳列第一項所列槍枝者，處
三年以上十年以下有期徒刑，併科新臺幣七百萬元以下罰金。
